【裁判字號】    95,易,1159
【裁判日期】    950929
【裁判案由】    贓物
【裁判全文】
臺灣高雄地方法院刑事判決              95年度易字第1159號
公  訴  人  臺灣高雄地方法院檢察署檢察官
被      告  乙○○
                    （另案
選任辯護人  張永昌律師
上列被告因贓物案件，經檢察官提起公訴（94年度偵字第28450
號），本院合議庭裁定由受命法官獨任進行簡式審判程序，茲判
決如下：
    主  文
乙○○收受贓物，處有期徒刑參月，如易科罰金，以佰元折算
壹日。
    事  實
一、乙○○明知陳為忠於民國94年11月16日晚上某時許，在高雄
    縣橋頭鄉○○村○○路60之2 號即「資發汽車維修廠」前所
    交付之車號9E-5396 號自用小客車，係甲○○所有而於同年
    10月19日上午7 時許，在高雄市鼓山區○○○○街486 號前
    遭陳為忠所竊取之贓車，竟仍予以收受，並嗣於同年11月16
    日晚上11時許，經由不知情之友人林金榮介紹，駕駛上開自
    小客車至林義明所經營之「資發汽車維修廠」，委請不知情
    之林義明修理前因陳為忠駕駛該車發生車禍所造成之車門毀
    損，並將其所有之車號YZ－6090號車牌懸掛於前開收受之贓
    車上，嗣於同年11月19日下午1 時40分許，為警在上開汽車
    維修廠內當場扣得該部贓車，並因而循線查獲上情。
二、案經高雄市政府警察局左營分局報請臺灣高雄地方法院檢察
    署檢察官偵查起訴。
    理  由
一、本案被告乙○○所犯係死刑、無期徒刑、最輕本刑為3 年以
    上有期徒刑以外之罪，其於準備程序就前揭被訴事實為有罪
    之陳述，經受命法官告知簡式審判程序之旨，並聽取其與公
    訴人之意見後，本院認無不得或不宜改依簡式審判程序進行
    之處，爰依刑事訴訟法第273 條之1 第1 項、第284 條之1
    規定，裁定本件由受命法官獨任進行簡式審判程序，合先敘
    明。
二、事實之認定：
    上揭犯罪事實，業據被告乙○○於本院審理中坦承不諱（本
    院卷第46、69頁參照），核與證人甲○○於警詢中所證述之
    情節相符（警卷第21至23頁參照），亦與證人林義明、林金
    榮於警詢中所證述之情節相一致（警卷第1 至7 、12至14頁
    參照），復有扣押筆錄暨扣押物品目錄表1 份（警卷第26至
    29 頁 參照）、查獲現場照片8 幀（警卷第31頁參照）、贓
    物認領保管單1 紙（警卷第33頁參照）、引擎號碼拓印1 紙
    （警卷第36頁參照）、車輛協尋暨尋獲電腦輸入單各1 紙（
    警卷第37、38頁參照）、車輛竊盜資料個別查詢報表1 紙（
    警卷第39頁參照）、車輛車牌失竊作業查獲車輛認可資料1
    紙（警卷第40頁參照）及車籍作業系統查詢認可資料1 紙（
    警卷第42頁參照）附卷足資佐證。從而，被告上開自白與事
    實相符，自可採為認定事實之證據。是本案事證明確，被告
    竊盜犯行洵堪認定，應依法論罪科刑。
三、論罪與科刑：
    (一)本案相關法律之比較適用：
      按行為後法律有變更者，適用行為時之法律；但行為後之
      法律有利於行為人者，適用最有利於行為人之法律，刑法
      第2 條第1 項定有明文。次按有關新舊法之比較，應就罪
      刑有關之共犯、未遂犯、想像競合犯、牽連犯、連續犯、
      結合犯以及累犯加重、自首減輕暨其他法定加減原因（如
      身分加減）與加減例等一切情形，綜其全部罪刑之結果而
      為比較（最高法院95年第8 次刑事庭會議決議參照）。查
      被告於前開行為後，刑法第33條及第41條業經總統於94年
      2 月2 日修正公布，並依刑法施行法第10條之1 規定自95
      年7 月1 日施行。另於95年6 月14日公布之刑法施行法第
      1 條之1 規定，除變更刑法分則編所定罰金之貨幣單位為
      新臺幣外，並分別提高罰金數額為3 倍或30倍。職是，本
      件自應就被告行為前、後相關法律有修正者，依前揭規定
      暨決議意旨加以綜合比較以資適用。茲說明如下：
      1.修正前刑法第349 條第1 項收受贓物罪，原規定法定刑
        為「5 年以下有期徒刑、拘役或科或併科1,000 元以下
        罰金」，且依修正前刑法第33條第5 款及罰金罰鍰提高
        標準條例第1 條前段，規定罰金數額應為10元以上；然
        依刑法施行法第1 條之1 規定，修正後該條之法定刑度
        應為「5 年以下有期徒刑、拘役或科或併科新臺幣30,0
        00元以下罰金」，而修正後刑法第33條第5 款提高罰金
        數額為新臺幣1,000 元以上，並以百元計算之。是以該
        罪修正後關於有期徒刑、拘役等自由刑雖未加以變更，
        惟就罰金數額下限則予以提高，故修正後之法律效果對
        行為人而言較屬不利，準此，應以修正前之規定對於被
        告較為有利。
      2.修正前刑法第41條第1 項前段原規定：「犯最重本刑為
        5 年以下有期徒刑以下之刑之罪，而受6 個月以下有期
        徒刑或拘役之宣告，因身體、教育、職業、家庭之關係
        或其他正當事由，執行顯有困難者，得以1 元以上3 元
        以下折算一日，易科罰金。」，且被告行為時之易科罰
        金折算標準，依修正前罰金罰鍰提高標準條例第2 條前
        段（現已刪除）之規定，本係就其原定數額提高為100
        倍折算1 日，故被告行為時之易科罰金折算標準乃以銀
        元300 元折算1 日，經折算後應以新臺幣900 元折算為
        1 日。惟修正後刑法第41條第1 項前段則改以：「犯最
        重本刑為5 年以下有期徒刑以下之刑之罪，而受6 個月
        以下有期徒刑或拘役之宣告者，得以新臺幣1,000 元、
        2,000 元或3,000 元折算一日，易科罰金。」，乃就易
        科罰金之折算標準予以提高。從而，比較修正前、後所
        定之易科罰金折算標準，當以修正前之規定較有利於被
        告。
      3.綜上，依前開決議整體比較結果，本件以修正前之刑法
        規定較有利於被告，爰依修正後刑法第2 條第1 項前段
        之規定，適用行為時即修正前之舊法。
    (二)核被告乙○○所為，係犯修正前刑法第349 條第1 項之收
      受贓物罪。爰審酌被告明知本件自小客車係他人竊取所得
      之贓物，竟仍逕予收受之，不惟助長他人不法財產犯罪，
      並增加偵查犯罪員警追查贓物之困難，其行為實有不該，
      然念及其犯後坦承全部犯行，犯後態度良好，復其所收受
      之贓物業經被害人領回，被害人所受損害已獲部分減輕等
      一切情狀，量處如主文所示之刑，並依修正前刑法第41條
      第1 項前段規定諭知易科罰金之折算標準，以資懲戒。
據上論斷，應依刑事訴訟法第273 條之1 第1 項、第284 條之1
、第299 條第1 項前段，刑法第2 條第1 項前段、修正前刑法第
349 條第1 項、第41條第1 項前段，罰金罰鍰提高標準條例第1
條前段、修正前罰金罰鍰提高標準條例第2 條，判決如主文。
本案經檢察官呂乾坤到庭執行職務。
中    華    民    國    95    年    9    月     29    日
                  刑事第四庭  法  官 陳振嘉
如不服本判決，應於收受送達後10日內向本院提出上訴書狀。
以上正本證明與原本無異。
中    華    民    國    95    年    9     月    29    日
                              書記官 顏宗貝
附錄本案判決論罪科刑法條全文：
刑法第349條第1 項
收受贓物者，處3 年以下有期徒刑、拘役或500 元以下罰金。


司法院資訊處製作；財團法人民間司法改革基金會備份。
